臺灣高等法院刑事判決　　　　　　　　　　　　　九十二年度上訴字第四五二三號
　　上　訴　人
　　即　被　告　乙○○
　　選任辯護人　彭文炎律師
右上訴人因詐欺等案件，不服臺灣新竹地方法院九十一年度訴字第七九八號，中華民
國九十二年八月二十九日第一審判決（起訴案號：臺灣新竹地方法院檢察署九十年度
偵字第七六五號、九十年度偵字第四四０七號），提起上訴，本院判決如左：
    主  文
原判決關於乙○○部分撤銷。
乙○○共同以詐欺為常業，處有期徒刑參年陸月。扣案之0000000000號行
動電話壹支、房屋租賃契約書上偽造之「馮忠港」署押壹枚及指印柒枚、變造之「馮
忠港」國民
    事  實
一、乙○○前因犯竊盜罪，經臺灣新竹地方法院於民國八十七年四月十七日判處有期
    徒刑二年，緩刑五年確定。於緩刑期間內仍不知悔改。八十九年十一月間，乙○○與其女友丁○○及成年男子甲○○（通緝中，但本案犯行部分，未經檢察官起
    訴），共同基於意圖為自己不法所有之犯意聯絡，共組以詐騙為常業之集團，先
    由乙○○交付己有之照片予甲○○，由甲○○將乙○○所交付之照片貼在馮忠港
    乙○○知情乙○○不成立侵占遺失物罪），完成前開
    求聯絡處所，即推由乙○○、丁○○出面，持前開變造之「馮忠港」之
    於八十九年十一月二十八日，在新竹市○○路一九○號「金竹房屋仲介商行」，
    由乙○○冒名「馮忠港」，與彭許月娥簽訂「房屋租賃契約書」，承租彭許月娥
    所有位於新竹市○○路一○二巷十一號七樓房屋，乙○○偽簽「馮忠港」之姓名
    一枚及偽蓋指印七枚於契約書上（簽名位置在契約末之「立契約人」欄，指印位
    置則在契約書上以手寫增添部分、契約書外黏貼附件之騎縫部分，表示經「馮忠
    港」確認），而偽造租賃契約書，偽造完成後並交付出租人彭許月娥，而行使之
    ，足生損害於馮忠港、彭許月娥及戶政機關對於國民
二、乙○○、丁○○及甲○○完成前開租屋工作後，立即推由乙○○、甲○○，在聯
    合報及「小兵立大功」等媒體刊登徵求司機之廣告，並留下000000000
    0號電話號碼，供求職者聯絡，乙○○、丁○○、甲○○則輪流接聽電話，迨求
    職者電詢，即佯稱欲徵求司機、男伴遊，待遇優厚，但告知應徵者需自備車輛，
    使應徵者信以為真，再由負責外場，亦有共同犯意聯絡之成年男子「阿正」將應
    徵者所使用之車輛騙走，其後即聯絡被害人，要求付款贖車，甚而基於意圖為自
    己不法所有之犯意，對被害人恐嚇稱﹕若不付款，要將車子燒掉、要到被害人家
    中投汽油彈等語。乙○○、丁○○、甲○○及「阿正」（以下簡稱集團成員）先
    後有如下所述之具體犯行，並均以之為業，恃以維生﹕
（一）戊○○於八十九年十一月二十八日，見求職刊物「小兵立大功」徵轎車司機之
      廣告，經以所登載之電話聯繫後，即由集團成員之一偽稱「洪主任」，積極遊
      說戊○○加入伴遊行列，並告以須先繳納保證金新台幣（以下同）六萬元，戊○○不疑有他，將其所有之牌照號碼ＰＡＮ｜一五三號重型機車典當得款二萬
      二千元，全數匯入指定之人頭帳戶內，其後再匯款七千五百元，迨至同年十二
      月十二日，並對戊○○謊稱﹕為便薪資入帳，要求黃宥松將其世華商業銀行台
      南分行之存款簿及提款卡寄至新竹市，並要求戊○○將前開機車寄至新竹火車
      站，戊○○仍不疑有他，均依指示寄送，其後並陸續再於同年十二月十八日、
      二十日，匯款二筆計五萬五千元。迨至九十年一月五日，戊○○收到機車監理
      單位之退費憑單，始知受騙。
（二）己○○於九十年一月八日，見刊登於聯合報之徵轎車司機之廣告，經以000
      0000000電話聯繫後，冒稱「洪主任」之集團成員，囑己○○於同日晚
      間六時三十分許，至桃園縣平鎮市○○路與延平路口商談，屆時，由自稱公司
      專員之集團成員告知己○○須繳交五萬元保證金，若無現金即以車輛抵押，己○○因無現金，乃將牌照號碼ＰＬ｜三二六七號之自用小客車提供予該專員作
      為擔保，併交付
      己○○在路口靜待通知，迨至翌日凌晨一時三十分許，「洪主任」再度聯絡己○○，告以尚須繳納三萬元費用始能任職，斯時己○○始驚覺受騙，並央求將
      車輛交還，「洪主任」表示要支付四萬元贖金始還車，己○○匯款四萬元後，
      始取回車輛。
（三）丙○○於九十年一月十八日，閱覽刊登於聯合報之徵司機之廣告，經以000
      000000號電話聯繫後，自稱「方小姐」之丁○○，囑丙○○駕駛牌照號
      碼六Ｂ｜五九六二號之自用小客車至台南市○○路「法國婚紗店」前，準備接
      待需求伴遊之女子，丙○○依約南下，自稱「小郭」之「阿正」向丙○○誆稱
      ﹕長途開車勞累，欲代丙○○前往載女子赴約，丙○○不疑有詐，陷於錯誤而
      將其所有車輛交付，惟旋覺有異，並即打電話予自稱「小方」之丁○○，丁○○雖諉稱車輛會交還，惟其後即由冒稱「邱主任」之乙○○接聽，命丙○○將
      三萬五千元贖金匯入前述戊○○之世華銀行之帳戶內，否則要將車輛焚毀，要
      到丙○○家中投汽油彈等語，使己○○心生畏懼，籌錢準備匯款，然尚未及匯
      款，乙○○等人即為警查獲，致未得逞。
三、嗣經警於九十年一月十九日二十二時三十分許，在前揭租住處當場查獲乙○○、
    丁○○、陳文王及甲○○等人，並於丁○○皮包內扣得甲○○所有供犯罪連絡所
    用之行動電話0000000000一支、被害人戊○○所有之世華銀行台南分
    行提款卡一張（已領回）、丙○○放置在被騙取車輛內之國民
    車汽車駕駛執照、全民健康保險卡各一張（已領回）及己○○所有被剪碎之行車
    執照。
四、案經新竹市警察局第一分局報請臺灣新竹地方法院檢察署檢察官偵查起訴。
    理  由
一、訊之被告乙○○固坦承交付照片予甲○○，於收受甲○○所變造之「馮忠港」之
    約書」，並於契約上簽名、蓋印，以及曾替甲○○接聽電話，並收受甲○○所交
    付之五千元等事實，然矢口否認前開犯行，辯稱交付相片時不知甲○○之目的，
    以「馮忠港」之名義簽約之目的在開設賭場，被告雖代接電話及收受金錢，但不
    知且未參與甲○○等人之詐騙行為云云。
（二）惟查：
  １、被告共同行使變造馮忠港
      ，有下列證據證明：
  （１）證人彭許月娥於偵查及原審訊問時結證稱﹕乙○○拿
        丁○○亦在場，係並在仲介公司簽約等語（參偵卷第一○七頁反面、原審卷
        第一三六頁）；簽約時亦在現場之彭許月娥之妹許月仙亦證稱﹕契約書是被
        告乙○○所簽；被告亦自承契約書之地址為其所填寫各等語（均見原審卷第
        一三七頁）；再參以被告係提供相片予甲○○之人，取得經變造之
        ，即冒名簽約，承租後，租屋未曾為賭場，反而立即作為本案詐欺之處所，
        可知被告租用房屋之目的確與本案詐欺犯罪有關。其次，被告與丁○○係男
        頁），丁○○偕同被告簽約，被告於租得房屋後，併供丁○○租住該處，丁○○進而於該處接聽客戶電話，並聯絡客戶至指定地點與外場人員見面等事
        實，並經丁○○供述在卷（見偵卷第十一、四九、五一頁、原審卷第四七頁
        ）。足見丁○○、甲○○均是以自己之意思參與犯罪。被告所辯因甲○○已
        連絡好，不得已方於契約上簽「馮忠港」之名字及蓋指印云云，不可採信。
  （２）次查，證人馮忠港於檢察官訊問時證稱﹕我
        受刑完後才申請補發等語。出租人彭許月娥亦證稱﹕出面承租者非馮忠港等
        語（見偵卷第一０七頁反面）。被告亦坦承不認識馮忠港。而馮忠港未參與
        常業詐欺犯行，亦經臺灣新竹地方法院檢察署以九十年度偵字第七六五號為
        不起訴處分，有不起訴處分書可按。
  （３）此外並有扣案之房屋租賃契約書暨所附之變造之馮忠港
        第九八頁）。契約書上有馮忠港之署押、印文，
        之照片。
  （４）綜上所述，被告提供其本人之照片供甲○○變造
        貼照片，亦係以自己之意思參與犯罪，自應負變造之責；其進而持以行使，
        自足以生損害於馮忠港、彭許月娥及戶政機關對於國民
        。
  ２、被告犯常業詐欺取財及恐嚇取財部分，有下列證據可證：
  （１）被告於警詢及檢察官訊問時均坦承部分犯行，供稱﹕我與丁○○、「馮忠港
        」（按即甲○○，此部分詳後述）等三人，於八十九年十二月中旬起，組成
        犯罪集團，「馮忠港」是集團負責人，並刊登廣告，應徵者打000000
        0000電話，丁○○負責與應徵者介紹工作性質，我負責接聽電話，並一
        度拿過「馮忠港」所交付之五千元等語；又稱﹕「馮忠港」接聽電話後會告
        訴應徵者自備自小客車，並請客戶至指定地點，將車子交付「阿正」，其後
        再向被害人要贖金等語（見偵卷第六、七、五十），嗣於原審及本院訊問時
        亦坦承取得甲○○所交付之金錢及偶而接聽電話等語。
  （２）共犯丁○○之供述﹕丁○○於警詢時供稱﹕我們在聯合報刊登廣告，以應徵
        一五七八電話；我與乙○○負責接聽電話，與客人接洽，在取得信任後，再
        由「阿正」、「小馮、小港」與客人見面，騙取客人車輛，再以電話聯絡被
        害人要求交出二至五萬元不等之贖金後再還車；我們指定世華銀行帳戶，供
        客戶匯款；丙○○就因此而被我們詐騙６Ｂ｜5962號汽車，並在車上取得身
        分證、駕照及健保卡等語（見偵卷第十、十一頁正面）。又稱﹕乙○○化名
        「邱先生」，負責分配贓款；我則化名「方小姐」與丙○○聯絡，並負責到
        銀行提款，我共分得一萬餘元，其餘都交給乙○○保管，都是由「阿正」、
        「小馮、小港」負責詐騙車輛及保管車輛工作等語（見偵卷第十頁反面、第
        十一頁）。於檢察官訊問時稱﹕我跟丙○○說一小時賺一萬二千元，與公司
        對分，如無現金可以自己車輛作擔保，再把公司車開出去；我叫丙○○開車
        到台南，會有專員「阿正」與他接洽，「阿正」騙取丙○○汽車後，電告「
        馮忠港」，再由「馮忠港」打電話給丙○○要求付款贖車等語（見偵卷第四
        九頁）；又稱﹕戊○○有把他的證件及帳戶（按應指世華商業銀行台南分行
        之存款簿及提款卡）寄給「馮忠港」；我專門負責說工作內容及約客戶出來
        ，約了地點再與馮忠港聯絡等語（見同上卷第五一頁）。嗣於原審訊問時亦
        稱﹕被告乙○○及甲○○均有接聽電話，我係因被告乙○○才認識甲○○，
        甲○○從租房子後都有過去，透過被告乙○○知道甲○○負責計劃，安排，
        帳戶是被害人的，由甲○○提供等語（參原審卷第四七、四八、五一頁）。
  （３）各被害人之指述﹕查前述戊○○、己○○、丙○○於右開時間，看見前述媒
        體刊登之求職廣告後，據廣告中所載之電話，以電話尋問、應徵，其後有前
        述被騙甚至被恐嚇之事實，業據戊○○、己○○、丙○○於警詢、偵查或第
        一審訊問時，陳述明確。與被告及丁○○前述各節之基本事實相互對照，並
        無不符。且有扣案之0000000000行動電話、九十年一月十八日聯
        合報分類廣告一紙、贓證物品認領保管收據二紙（戊○○領回世華銀行之提
        款卡，丙○○領回
        駛執照（見偵卷第三十、三三、三四、三五頁）在卷可證。
  ３、被告辯解及有利被告證據不足採之理由
  （１）被告辯稱：被告是被甲○○利用，很多事情被告並不知情，被告未曾恐嚇被
        害人，不知且未參與甲○○等人之詐騙行為，亦未冒稱「邱主任」云云。
  （２）惟查，丁○○於警詢時明確供稱﹕集團成員為「馮忠港」、乙○○、「阿正
        」和我，就前述四人如何分工，亦有明確供述，並稱「邱先生」是乙○○之
        化名。嗣於本院訊問時仍稱﹕實際上經營者是我、乙○○及甲○○，甲○○
        負責策劃、指揮，乙○○算是幫忙，也有與甲○○一起去登報，我之前所稱
        之「馮中港」、「小馮、小港」，即是甲○○，甲○○、乙○○輪流冒稱「
        洪主任」等語（見本院九十三年三月二十九日筆錄），足見被告所辯其未冒
        稱「邱主任」，未參與犯罪且不知情云云，不可採信。其次，開車往台南赴
        約之丙○○發覺受騙後，即打電話給自稱「小方」之女子，小方說等一下車
        就會交還，惟其後即由冒稱「邱主任」之男子接聽，命丙○○準備十二萬五
        千元贖車，經討價還價降為三萬五千元，其後因不能配合銀行上班時間等因
        素，不能依指示將贖金匯入「邱主任」所指定之世華銀行台南分行之帳戶，
        其間邱主任且表示若不匯款二萬元，要將車輛焚毀，要到丙○○家中投汽油
        彈等事實，更經丙○○於警詢時指述明確。被告所辯未恐嚇云云，亦不可採
        。應附帶說明者，甲○○就被告之本案犯罪，雖未經檢察官起訴，然被告供
        稱﹕獲案時，因甲○○有多案前科，被告乃應甲○○之要求，幫忙頂罪，並
        把主謀推給「馮忠港」等語。丁○○及同時獲案之陳文王亦有相類之供述，
        陳文王並稱﹕甲○○母親請我把罪扛起來，要我自己編，否則甲○○會坐牢
        等語（見原審卷第四九頁）。原審質之甲○○之母劉英妹，雖否認有扛罪之
        事，僅稱﹕在警局時我都有與他們每個人談，我罵他們弄一些事情來給人家
        煩，罵完以後就回家了，之後甲○○就託其女友轉請我準備交保的錢云云（
        見原審卷第一六四、一六五頁）。然查，甲○○於本案案發時，確涉有槍砲
        彈藥刀械管制條例案在法院審理中，前所犯盜匪案，因假釋被撤銷，尚待執
        行殘刑七年七月又十三日，其後更因多案被通緝（見前案紀錄表），加以陳
        文王經檢察官諭知交保後，保證金確由甲○○之母劉英妹提出（見偵卷第五
        二頁反面刑事保證金收據），再參諸被告等人確實係以「馮忠港」名義租屋
        ，而被告等人獲案時，警方尚不知上情，直至檢察官偵查始發現，可知被告
        及丁○○所述甲○○參與本案犯罪可以採信。
  （３）有關參與本案犯罪之人，除被告、甲○○、丁○○及「阿正」外，是否尚有
        他人。查戊○○、己○○、丙○○於警詢時，雖均指述未見過被告、甲○○
        、丁○○及同時獲案之陳文王等人，依戊○○所述，與其接洽者有「大明」
        、「小迪」二人，前者一七五至一八０公分，後者一六六至一七０公分等語
        。依己○○所述，開走汽車者係自稱公司專員之人，其後則係「洪主任」要
        求匯款等語。依丙○○所述，開走汽車者係自稱「小郭」者，其後係「邱主
        任」要求匯款等語。然依丁○○前述，可知確有「阿正」之人負責外場，騙
        取丙○○汽車之「小郭」即係「阿正」，「邱主任」為被告之化名，「洪主
        任」則由甲○○及被告輪流冒稱。丁○○於本院訊問時並稱﹕並無「大明」
        、「小迪」其人。因之戊○○所述之「大明」、「小迪」二人，其中之一或
        為「阿正」，或係被告、甲○○臨時請託之人，若「阿正」與「大明」、「
        小迪」，係不同人，既不能證明「大明」、「小迪」知悉詳情，自不能逕認
        係共犯。
  （４）被告雖辯稱：自八十九年十二月中旬才開始本案行為。然被告於八十九年十
        一月二十八日即冒名簽訂租約，戊○○於同一日，即依「小兵立大功」廣告
        ，以電話與「洪主任」聯繫，已如前述，足見被告至遲於八十九年十一月二
        十八日起即開始有本案犯行。
  （５）丁○○雖於警詢時稱詐騙成功五、六次，並稱「阿正」原來亦係被害人云云
        。然除本案部分外，並無其他證據證明被告及其共犯另有其他犯行，自不能
        率予認定。同理，「阿正」是否原係被害人之一，其後始加入共犯，因無其
        他補強證據，亦不能逕行認定。
  （六）被告雖否認係常業犯。然刑法上所謂常業犯，係指反覆以同種類行為為目的
        之社會活動之職業性犯罪而言，至於犯罪所得多寡？是否恃此犯罪為唯一之
        謀生職業？則非所問，縱令兼有其他職業，仍無礙於該常業犯罪之成立。本
        案被告及其共犯登報、租屋，長時間有計劃犯罪，本案所為自係反覆以同種
        類行為為目的之社會活動之職業性犯罪，縱認被告所得不多，然無礙其係恃
        此犯罪維生，以之為常業。被告所辯非常業云云，自不可採。
三、被告行使變造之國民
    署押，行使偽造房屋租賃契約之文書，足以生損害於他人及戶政機關對於國民身
    分證管理之正確性，所為分別犯刑法第二百十六條、第二百十二條之行使變造特
    種文書罪及同法第二百十六條、第二百十條之行使偽造私文書罪。被告以犯詐欺
    取財之罪為常業，所為係犯刑法第三百四十條之常業詐欺罪。被告意圖為自己不
    法之所有，以恐嚇使人將本人之物交付，未遂，所為係犯刑法第三百四十六條第
    三項、第一項之恐嚇取財罪未遂罪。被告於偽造之私文書上之偽造署押，其偽造
    署押之行為係偽造私文書之部分行為，不另論罪。被告變造特種文書、偽造私文
    書後進而持以行使，其變造特種文書、偽造私文書之低度行為應分別為行使之高
    度行為所吸收，亦不另論變造特種文書罪及偽造私文書罪。被告與丁○○、甲○○，就所犯上開常業詐欺、恐嚇取財未遂、行使變造特種文書、行使偽造私文書
    罪，彼此間有犯意之聯絡及行為之分擔，均為共同正犯。被告、丁○○、甲○○
    與已成年之共犯「阿正」間，就常業詐欺、恐嚇取財未遂部分，亦有犯意之聯絡
    及行為之分擔，亦為共同正犯。被告變造證件之目的在持以租屋，租屋之目的在
    供詐欺、恐嚇取財之用，故被告所犯行使變造特種文書罪、行使偽造私文書罪、
    常業詐欺、恐嚇取財未遂罪間，顯有有手段、目的或方法、結果之牽連關係，應
    依刑法第五十五條牽連犯之規定，從最重之刑法第三百四十條常業詐欺罪處斷。
四、公訴人以「馮忠港」之
    之共犯，尚有未洽。其次，甲○○參與本案之犯罪，係本案之共犯，公訴人就被
    告本案之犯罪未起訴甲○○共犯，亦有未當。再者，被告雖對己○○施詐，但查
    無證據證明被告或本案共犯曾對己○○施恐嚇，表示不繳贖金要將車輛燒燬，公
    訴人起訴之此部分之事實，不能證明被告犯罪，惟因此部分事實與被告恐嚇丙○○部分，有連續犯之裁判上一罪之關係，爰不另為無罪之諭知。此外，公訴人另
    以﹕被告乙○○、丁○○及陳文王為求撥打免費行動電話，於九十年一月十六日
    中午十二時三十分許，見雜誌上刊登販賣免費電話廣告，聯繫後，得知各該門號
    均是冒名申設之人頭門號，仍以每支行動電話門號一千元之代價，購買四支門號
    ，乙○○、丁○○共出二千元，陳文王出二千元，於同月十九日下午二時許，在
    新竹市○○路與水田街口郵局收受0000000000號、00000000
    00號、0000000000號、0000000000號贓物晶片四個，其
    中0000000000號、0000000000號晶片由乙○○、丁○○帶
    走等情。認被告另犯刑法第三百四十九條第一項之收受贓物罪嫌。惟查0000
    000000號、0000000000號、0000000000號、000
    0000000號行動電話（均經向遠傳電信股份有限公司申請易通卡）之租用
    人分別為蔡明哲、陳建森、謝文龍、胡振安之事實，雖有遠傳電信股份有限公司
    九十一年十月一日函及所附之行動電話服務申請書可按（見偵卷一二０至一二五
    頁），其中之陳建森並於檢察官訊問時表示其未為前述電話之申請，其
    經遺失等語（見偵卷第一二八頁）。然上開電話之晶片究係何人以何方法取得，
    何以係贓物，均無證據證明，公訴人逕認係贓物，難認有據，此部分之起訴事實
    ，不能證明被告犯罪，惟因公訴人認此部分事實與被告所犯本案之罪，有牽連犯
    之裁判上一罪之關係，爰不另為無罪之諭知。
五、原審判決應撤銷之理由﹕
（一）本案犯罪，除被告、丁○○、甲○○及「阿正」外，並無其他共犯，已如前述
      ，原審判決認尚有「洪主任」、「大明」「小迪」、「小郭」等人共犯，尚有
      誤會。
（二）被告雖對己○○施詐，但查無證據證明被告或本案共犯曾己○○施恐嚇，表示
      不繳贖金要將車輛燒燬，亦如前述，原審判決認被告犯此部分之恐嚇取財罪，
      亦有未洽。
（三）如前所述，並無證據證明上開0000000000號、000000000
      0號、0000000000號、0000000000號晶片四個，係贓物
      ，原審判決認被告購買該等晶片另犯故買贓物罪，進而認被告撥打該等電話，
      另犯刑法第三百三十九條第三項、第一項之詐欺得利罪，亦有未洽。
（四）本案扣案之電話中，僅有0000000000號電話，係供本案犯罪所用之
      物，已如前述，其餘0000000000號電話，雖係丁○○使用，然並無
      證據亦係供本案犯罪之用，原審判決除0000000000號電話外，併將
      0000000000號電話及0000000000號、00000000
      00號電話門號晶片二枚沒收，亦有未當。被告偽造之「馮忠港」之簽名僅有
      一枚，原審認有二枚，亦有誤會。
 （五）被告上訴否認大部分犯罪，指摘原審判決不當，雖無理由，然原審判決既有
       前述可議情形，自應由本院將原審判決中關於被告乙○○部分撤銷改判。
六、審酌被告均年輕力壯，不思靠己勞力獲取正當報酬，為圖不法利益，竟與他人共
    組詐欺集團騙他人財物，其等犯罪手段卑劣，所犯情節雖非重大，然嚴重影響社
    會秩序，危害非輕，但被告所得非多，參與情形並非最深，且年輕識淺，僅承認
    部分犯罪，避重就輕，態度不佳等一切情狀，量處如主文所示之刑。
七、扣案之0000000000號行動電話，係供本案犯罪所用之物，且係共犯丁○○有所有，應予沒收。變造之「馮忠港」
    造房屋租賃合約書上偽造之「馮忠港」簽名一枚、指印七枚，均應依法沒收。
據上論斷，應依刑事訴訟法第三百六十九條第一項前段、第三百六十四條、第二百九
十九條第一項前段，刑法第二十八條、第三百四十條、第二百十六條、第二百十條、
第二百十二條、第三百四十六條第三項、第一項、第五十五條、第二百十九條、第三
十八條第一項第二款，罰金罰鍰提高標準條例第一條前段，判決如主文。
本案經檢察官朱家崎到庭執行職務。
中　　　華　　　民　　　國　　九十三　　年　　　五　　　月　　 十一 　　日
                              臺灣高等法院刑事第七庭
                                  審判長法  官  吳  啟  民
                                        法  官  蘇  隆  惠
                                        法  官  林  瑞  斌
右正本證明與原本無異。
如不服本判決應於收受送達後十日內向本院提出上訴書狀，其未敘述上訴之理由者並
得於提起上訴後十日內向本院補提理由書（均須按他造當事人之人數附繕本）。
                                        書記官  丁  淑  蘭
中　　　華　　　民　　　國　　九十三　　年　　　五　　　月　　 十一 　　日
附錄本案論罪科刑法條全文
刑法第二百十條
偽造、變造私文書，足以生損害於公眾或他人者，處五年以下有期徒刑。
刑法第二百十二條
偽造、變造護照、旅券、免許證、特許證及關於品行、能力服務或其他相類之證書、
介紹書，足以生損害於公眾或他人者，處一年以下有期徒刑、拘役或三百元以下罰金
。
刑法第二百十六條
行使第二百十條至第二百十五條之文書者，依偽造、變造文書或登載不實事項或使登
載不實事項之規定處斷。
刑法第三百四十條
以犯第三百三十九條之罪為常業者，處一年以上七年以下有期徒刑，得併科五萬元以
下罰金。
刑法第三百四十六條第一項
意圖為自己或第三人不法之所有，以恐嚇使人將本人或第三人之物交付者，處六月以
上五年以下有期徒刑，得併科一千元以下罰金。
